---
output: github_document
---

<!-- README.md is generated from README.Rmd. Please edit that file -->

```{r, include = FALSE}
  knitr::opts_chunk$set(
    collapse = TRUE,
    comment = "#>",
    fig.path = "man/figures/README-",
    out.width = "100%"
)
```

# `{mlstartr}`

<!-- badges: start -->
<!-- badges: end -->

## Road map

### Objectif
Créer une application Shiny pour initier les utilisateurs au machine learning via une interface interactive.

### Fonctionnalités principales

#### Tab 1 : Présentation de l’application
- [ ] Texte de présentation
- [ ] Illustrations
- [ ] Définitions liées au ML

#### Tab 2 : Choix du dataset
- [x] Choix du dataset parmi une sélection (e.g. mtcars, iris, penguins)
- [ ] Pré-traiter les datasets pour avoir les bons types de variables
- [x] Sélection variable cible et prédicteurs
- [ ] Retirer la variable cible de la liste des prédicteurs possibles
- [ ] Bouton de validation de la configuration et déverouillage de l’onglet suivant

#### Tab 3 : Exploration des données
- [ ] Statistiques descriptives
- [ ] Visualisations

#### Tab 4 : Prétraitement
- [ ] Transformations (normalisation, factorisation)
- [ ] Séparation train/test

#### Tab 5 : Modélisation
- [ ] Choix du modèle (RF, etc.)
- [ ] Entraînement

#### Tab 6 : Évaluation et interprétation
- [ ] Prédiction sur test set
- [ ] Mesures de performance
- [ ] Interprétation

#### Tab 7 : Export
- [ ] Génération du code R correspondant

## Notes

- Verrouillage des onglets tant que l’étape précédente n’est pas validée

- Utilisation de `{tidymodels}`

## Checklist de tests pour l’application

| Test                              | Fréquence       | Commande clé                     |
|-----------------------------------|------------------|----------------------------------|
| Vérification du package           | Régulièrement    | `devtools::check()`             |
| Lancement de l'app                | En continu       | `golem::run_dev()`              |
| Tests unitaires                   | À chaque feature | `devtools::test()`              |
| Build et install du package       | Avant release    | `devtools::build()`             |
| Docker / déploiement              | Avant push prod  | `docker build` / `run`          |
| Tests UI / navigateurs            | Manuellement     | Test visuel                     |


## Installation

You can install the development version of `{mlstartr}` like so:

```{r}
# FILL THIS IN! HOW CAN PEOPLE INSTALL YOUR DEV PACKAGE?
```

## Run

You can launch the application by running:

```{r, eval = FALSE}
mlstartr::run_app()
```

## About

You are reading the doc about version : `r golem::pkg_version()`

This README has been compiled on the

```{r}
Sys.time()
```

Here are the tests results and package coverage:

```{r, error = TRUE}
devtools::check(quiet = TRUE)
```

```{r echo = FALSE}
unloadNamespace("mlstartr")
```

```{r, error = TRUE}
covr::package_coverage()
```
