---
output: github_document
---


```{r, include = FALSE}
knitr::opts_chunk$set(
  collapse = TRUE,
  comment = "#>",
  fig.path = "man/figures/README-",
  out.width = "100%"
)
```

# `{mlstartr}`

<!-- badges: start -->
<!-- badges: end -->

Une application Shiny pédagogique pour s'initier au machine learning supervisé, pas à pas. Développée par [Pyranhia](https://pyranhia.eu).

## Présentation

`{mlstartr}` guide l'utilisateur à travers un pipeline complet de machine learning supervisé :

1. **Données** — choix du jeu de données et sélection des variables
2. **Exploration** — visualisation et statistiques descriptives
3. **Prétraitement** — séparation train/test et transformations
4. **Modélisation** — entraînement d'un Random Forest
5. **Évaluation** — métriques de performance sur le jeu de test
6. **Export** — récupération du code R généré

Trois jeux de données sont disponibles :
- **California Housing** (régression)
- **Titanic** (classification binaire)
- **Penguins** (classification multiclasse)

## Stack technique

- [`{golem}`](https://thinkr-open.github.io/golem/) — architecture du package
- [`{bslib}`](https://rstudio.github.io/bslib/) — interface utilisateur
- [`{tidymodels}`](https://www.tidymodels.org/) — pipeline ML
- [`{datapyranhia}`](https://github.com/pyranhia/datapyranhia) — jeux de données

## Installation

```{r, eval = FALSE}
remotes::install_github("pyranhia/mlstartr")
```

## Lancement

```{r, eval = FALSE}
mlstartr::run_app()
```

## Licence

[![CC BY-NC-SA 4.0](https://img.shields.io/badge/License-CC%20BY--NC--SA%204.0-lightgrey.svg)](https://creativecommons.org/licenses/by-nc-sa/4.0/)

Copyright (c) 2025 Thelma Panaïotis — [Pyranhia](https://pyranhia.eu) — Licence CC BY-NC-SA 4.0
